臺灣板橋地方法院刑事判決　　　　　　　93年度訴字第2345號
公　訴　人　臺灣板橋地方法院檢察署檢察官
被　　　告　甲○○
上列被告因違反毒品危害防制條例案件，經檢察官提起公訴〔起
訴案號：九十三年度毒偵字第三八八○號〕，暨移請併案審理〔
臺灣板橋地方法院檢察署九十四年度毒偵字第一四五一號、九十
四年度毒偵字第二二六六號〕，本院合議庭評決由受命法官獨任
進行簡式審判程序，茲判決如下：
    主  文
甲○○連續施用第壹級毒品，處有期徒刑捌月。
扣案第壹級毒品海洛因殘渣〔量微無法秤量〕，暨所附著之殘渣
袋貳只，沒收銷燬之。
    事  實
壹、甲○○前於民國〔下同〕九十一年間，因施用毒品案件，經
    本院以九十二年毒聲字第一○六號刑事裁定送觀察、勒戒後
    ，認有繼續施用毒品傾向，復據本院以九十二年毒聲字第二
    二五八號刑事裁定令入戒治處所施以強制戒治壹年，於九十
    三年七月二十日期滿，經臺灣板橋地方法院檢察署檢察官於
    九十三年十二月八日以九十三年度偵字第四一六號處分不起
    訴確定。
貳、詎甲○○未見悛悔，於前開戒治處分執行完畢後五年內，竟
    基於施用第壹級毒品之概括犯意，自九十三年八月二十日某
    許起，至九十四年二月十六日晚間八時三十三分為警採尿前
    26小時內某時止，在臺北縣鶯歌鎮○○路270 號住處等地，
    連續施用第壹級毒品海洛因多次；嗣先後於〔一〕九十三年
    八月二十三日下午三時許，在臺北縣鶯歌鎮○○街十一巷口
    前。〔二〕九十三年十二月二十四日凌晨一時四十分許，在
    臺北縣中正三路二八一號前。〔三〕九十四年二月十六日晚
    間７時三十分許，在臺北縣鶯歌鎮○○路一六○號前，為警
    查獲；於本節上述〔一〕所示時、地，復經警在被告上衣口
    袋內扣得海洛因殘渣袋貳只〔內含調製完成之海洛因液體殘
    渣─量微無法秤量〕。
參、案經臺北縣政府警察局三峽分局報請臺灣板橋地方法院檢察
    署檢察官偵查起訴。
    理  由
壹、右揭事實，業據被告於本院審理時坦承不諱〔參見本院九十
    四年四月十二日準備程序筆錄、九十四年五月二十三日準備
    程序筆錄、九十四年五月二十三日簡式審判筆錄〕。被告到
    案後，經警採集其尿液檢體，送驗後分別檢出安非他命類、
    甲基安非他命陽性反應，此有〔一〕臺北縣政府警察局三峽
    分局採集尿液檢體送驗清單、臺灣檢驗科技股份有限公司所
    出具之濫用藥物尿液檢驗報告〔檢體編號00000000
    〕，復有扣案之第壹級毒品海洛因殘渣袋足佐；扣案毒品，
    確含第壹級毒品海洛因成份，此有臺北縣政府警察局三峽分
    局查獲涉嫌毒品危害防制條例（毒品）初步鑑驗報報告單、
    臺灣尖端先進生技醫藥股份有限公司製造之毒品快速篩檢試
    劑初步檢驗結果照片與使用說明書足參〔附臺灣板橋地方法
    院檢察署九十三年度毒偵字第三八八○號卷第十六頁背面、
    第三十五頁、第十七頁、第十九頁〕。〔二〕臺北縣政府警
    察局三峽分局列管毒品人口尿液檢體採集送驗紀錄表、臺灣
    檢驗科技股份有限公司出具之濫用藥物尿液檢驗報告〔檢體
    編號ＤＺ00000000000〕〔附臺灣板橋地方法院
    檢察署九十四年度毒偵字第一四五一號卷第六頁、第七頁〕
    。〔三〕臺北縣政府警察局三峽分局九十四年二月十六日警
    詢筆錄、臺灣檢驗科技股份有限公司出具之濫用藥物尿液檢
    驗報告〔檢體編號ＤＺ00000000000〕〔附臺灣
    板橋地方法院檢察署九十四年度毒偵字第二二六六號卷第三
    頁、第四頁〕。凡此情節，堪認被告之自白與事實相符，足
    為認定上開事實之依據；本件事證明確，被告之上開犯行，
    堪予認定。
貳、核被告甲○○所為，係犯毒品危害防制條例第十條第一項之
    施用第壹級毒品罪。其先後多次施用第壹級毒品之犯行，時
    間緊接，犯罪構成要件相同，顯係基於概括犯意反覆為之，
    應依連續犯之規定，論以施用第壹級毒品壹罪，並加重其刑
    。其於施用第壹級毒品前、後，持有第壹級毒品海洛因之低
    度行為，為施用第貳級毒品之高度行為所收，不另論罪；起
    訴書犯罪事實欄雖僅略載『被告自九十三年八月二十日起至
    同年八月二十三日為警採尿前二十六小時內某時止』之施用
    第壹級毒品事實，惟公訴人於本院審理時，業將被告施用第
    壹級毒品之起、迄時間、施用地點等補正如本判決事實欄所
    示〔含移請併辦部份〕，本院即應就公訴人補正後之「犯罪
    事實」，將本案審結之；爰審酌被告之素行、犯罪之動機、
    目的、所致危害，暨犯罪後態度等一切情狀，量處如主文所
    示之刑。扣案之第壹級毒品海洛因殘渣袋貳只內之海洛因殘
    渣（量微無法秤重），係查獲之毒品，與所附著之殘渣袋，
    析離不易，均諭知沒收銷燬之。
據上論斷，應依刑事訴訟法第二百七十三條之一第一項、第二百
九十九條第一項前段，毒品危害防制條例第十條第一項、第十八
條第一項前段，刑法第十一條前段，第五十六條，判決如主文。
本案經檢察官張慶林到庭執行職務。
中　　華　　民　　國　　94　　年　　6 　　月　　15　　日
                  刑事第二庭  法  官    陳福來
以上正本證明與原本無異。
如不服本判決，應於判決送達後十日內，向本院提出上訴狀。
                            書記官      林兆嘉
中　　華　　民　　國　　94　　年　　6 　　月　　15　　日
附錄本案論罪科刑法條全文：
現行毒品危害防制條例第十條：
施用第一級毒品者，處六月以上五年以下有期徒刑。
施用第二級毒品者，處三年以下有期徒刑。
